臺灣高雄地方法院民事裁定　　　　　　　96年度家聲字第53號
聲　請　人　蘇志成律師（即被繼承人甲○○之遺產管理人）
上列聲請人聲請核定遺產管理人報酬事件，本院裁定如下：
    主  文
聲請人任被繼承人甲○○（男，民國○○年○ 月○ 日生，身分證統
一編號：Ｚ000000000號）之遺產管理人之報酬核定為新臺幣陸萬
伍仟元。
程序費用由被繼承人甲○○之遺產負擔。
    理  由
一、按「遺產管理人，得請求報酬，其數額由親屬會議按其勞力
    及其與被繼承人之關係酌定之。」「依本法之規定應開親屬
    會議時，由當事人、法定代理人或其他利害關係人召集之。
    」「親屬會議不能召開或召開有困難時，依法應經親屬會議
    處理之事項，由有召集權人聲請法院處理之。」民法第1183
    條、第1129條、第1132條第2 項前段分別定有明文。
二、聲請意旨略以：聲請人前由本院94年度財管字第84號民事裁
    定選任為被繼承人甲○○之遺產管理人，並經裁定確定。其
    後聲請人對被繼承人之遺產辦畢遺產管理人登記，並執行民
    法第1179 條 所定遺產管理人職務。因聲請人覓無本件被繼
    承人之親屬會議成員，而不能召開親屬會議以酌定遺產管理
    人報酬，故聲請本院酌定其報酬。又聲請人為辦理本件管理
    遺產事宜，業已支出費用8700元。目前被繼承人之遺產有坐
    落臺南縣後壁鄉○○段199 地號、197 地號、201 地號及高
    雄市○○區○○段13小段1519地號土地計4 筆土地；另被繼
    承人之債權人有陽信商業銀行股份有限公司。故聲請人聲請
    酌定被繼承人遺產管理人報酬等語。
三、經查：
(一)本件被繼承人甲○○於民國93年10月7 日死亡，其全體繼承
    人均已聲明拋棄繼承，且未經親屬會議選定遺產管理人，經
    本院選任聲請人為遺產管理人確定在案，有聲請人提出之本
    院94年度財管字第84號裁定暨確定證明書影本各1 份為證，
    堪信屬實。因本件於被繼承人之全體繼承人均拋棄繼承後，
    未能經親屬會議選定遺產管理人，足見被繼承人之親屬會議
    應有不能召開或有召開困難之情事。故聲請人聲請本院酌定
    其擔任遺產管理人應得之報酬，合於上開規定，洵屬有據。
(二)聲請人主張之前開事實，除上述民事裁定及確定證明書外，
    另據其提出土地登記謄本、建物登記謄本、被繼承人甲○○
    遺產清冊、財政部高雄市國稅局財產歸屬資料清單、本院95
    年度家催字第275 號民事裁定、臺灣新生報? 登廣告證明單
    、本院民事執行處通知、不動產估價報告書、本院自行收納
    款項統一收據、新生報分類廣告費收據、地政士辦理各項案
    件費用明細表為憑，堪信為真實。
(三)本院審酌被繼承人之遺產有上開土地4 筆，鑑價合計582 萬
    9200元，有上開本院民事執行處通知及不動產估價報告書附
    卷可參；另被繼承人之債權人有陽信商業銀行股份有限公司
    ，足見其遺產法律關係尚屬單純，無其他繁瑣事項待處理。
    並考量聲請人為本件所為聲請公示催告、登報、查詢被繼承
    人財產、通知債權人陳報債權等管理遺產行為，且聲請人處
    理上開事務所需時間之久暫、耗費人力之程度及債權人受償
    權利之保障。復參酌財政部訂頒之「代管無人承認繼承遺產
    作業要點」第14點第3 項所為請求管理遺產報酬之標準不得
    低於遺產現值百分之一之規定等一切情狀。故認本件核予遺
    產管理人之報酬以6 萬5000元為適當；爰酌定如主文第1 項
    所示。
四、依非訟事件法第157 條，裁定如主文。
中　　華　　民　　國　　96　　年　　9 　　月　　29　　日
                  家事法庭法  官  楊國煜
以上正本證明與原本無異。
如對本裁定抗告須於裁定送達後10日內向本院提出抗告狀。
中　　華　　民　　國　　96　　年　　9 　　月　　29　　日
                          書記官  廖美玲
